臺灣桃園地方法院刑事判決　　　　　　　100年度易字第597號
公　訴　人　臺灣桃園地方法院檢察署檢察官
被　　　告　黃繼民
上列被告因竊盜案件，經檢察官提起公訴（99年度偵字第30026
號），嗣於本院準備程序進行中，被告就被訴事實為有罪之陳述
，經本院告知簡式審判程序意旨，並聽取當事人之意見後，本院
裁定改依簡式審判程序審理，並判決如下：
    主  文
黃繼民共同攜帶兇器竊盜，處有期徒刑陸月，如易科罰金，以新
臺幣壹仟元折算壹日。
    事  實
一、黃繼民與某真實姓名年籍不詳、綽號「阿朋」之成年男子共
    同意圖為自己不法之所有，基於竊盜之犯意聯絡，先於民國
    99年8 月11日凌晨1 時50分許前某時，在桃園縣龜山鄉○○
    路112 號前，由黃繼民駕駛其所有車牌號碼2851—VZ號之自
    用小客車搭載綽號「阿朋」之成年男子，共同至桃園縣龜山
    鄉○○○路34巷14弄10號「九陽天下社區」地下3 樓內，復
    於同日凌晨1 時50分許，由該名綽號「阿朋」之成年男子持
    客觀上足以對人之生命、身體安全構成威脅且具有危險性可
    供兇器使用之剪刀（未扣案）1 把，竊取上址社區內備用發
    電機室內之電纜線，得手後由黃繼民駕駛上開自用小客車搭
    載綽號「阿朋」之成年男子離去。嗣為該社區主任委員馮文
    明調閱監視錄影帶後報警處理，因而循線查知上情。
二、案經桃園縣政府警察局龜山分局報告臺灣桃園地方法院檢察
    署檢察官偵查後提起公訴，嗣被告黃繼民於本院準備程序中
    ，就被訴事實均為有罪之陳述，經本院合議庭裁定改用簡式
    審判程序。
    理  由
壹、程序部分：
    本案被告黃繼民所犯係死刑、無期徒刑或最輕本刑為三年以
    上有期徒刑以外之罪，於本院準備程序進行中，被告就上開
    被訴事實為有罪之陳述，經本院告知簡式審判程序之旨，並
    聽取公訴人、被告之意見後，由本院依刑事訴訟法第273 條
    之1 第1 項規定，裁定進行簡式審判程序；復依刑事訴訟法
    第273 條之2 、同法第159 條第2 項之規定，簡式審判程序
    不適用傳聞法則有關限制證據能力之相關規定，合先敘明。
貳、實體部分：
一、訊據被告黃繼民雖於檢察官偵查時就上開犯罪事實予以否認
    ，然終能於本院審理時坦承不諱（見本院卷第45頁、第50頁
    ），經核與證人馮文明於警詢中之證述相符，並有刑案現場
    照片2 張（見偵卷第17頁）、監視錄影翻拍畫面之照片4 張
    （見偵卷第18頁至第19頁）、車輛詳細資料報表列印資料1
    份（見偵卷第20頁）等證據附卷可稽，足徵被告前開出於任
    意性之自白與事實相符，堪以採信。本案事證明確，被告犯
    行堪以認定，應依法論科。
二、查被告黃繼民於犯罪後，刑法第321 條第1 項業於100 年1
    月26日修正公布，於100 年1 月28日生效施行。按行為後法
    律有變更者，適用行為時之法律，但行為後之法律有利於行
    為人者，適用最有利於行為人之法律，刑法第2 條第1 項定
    有明文。修正前之刑法第321 條第1 項原規定：「犯竊盜罪
    而有左列情形之一者，處六月以上、五年以下有期徒刑：一
    、於夜間侵入住宅或有人居住之建築物、船艦或隱匿其內而
    犯之者。二、毀越門扇、牆垣或其他安全設備而犯之者。三
    、攜帶兇器而犯之者。四、結夥三人以上而犯之者。五、乘
    火災、水災或其他災害之際而犯之者。六、在車站或埠頭而
    犯之者。」；而修正後刑法第321 條第1 項則規定：「犯竊
    盜罪而有下列情形之一者，處六月以上、五年以下有期徒刑
    ，得併科新臺幣十萬元以下罰金：一、侵入住宅或有人居住
    之建築物、船艦或隱匿其內而犯之者。二、毀越門扇、牆垣
    或其他安全設備而犯之者。三、攜帶兇器而犯之者。四、結
    夥三人以上而犯之者。五、乘火災、水災或其他災害之際而
    犯之者。六、在車站、埠頭、航空站或其他供水、陸、空公
    眾運輸之舟、車、航空機內而犯之者。」，比較修正前後關
    於刑法第321 條第1 項之規定，修正後之刑法第321 條第1
    項於第1 款刪除「於夜間」之文字；於第6 款增加「航空站
    或其他供水、陸、空公眾運輸之舟、車、航空機內」之文字
    ，擴大加重竊盜罪之適用範圍，使部分修正前原應適用普通
    竊盜罪論罪科刑之情形，於修正後改論以加重竊盜罪論罪科
    刑，並增加得併科罰金新臺幣10萬元之規定，於解釋上應以
    修正前之規定對被告較有利，自仍依刑法第2 條第1 項前段
    規定，適用行為時之法律，即修正前刑法第321 條第1 項規
    定論處。
三、按所謂兇器，其種類並無限制，凡客觀上足對人之生命、身
    體、安全構成威脅，具有危險性之兇器均屬之，最高法院79
    年度台上字第5253號判例意旨可資參照。經查被告黃繼民與
    其共犯「阿朋」持以行竊之剪刀1 支，係渠等剪斷電纜線所
    用之工具，業據被告供承在卷（見偵卷第37頁、本院卷第50
    頁），若以該器械攻擊人體，將造成人員傷亡，依前揭判例
    所述之意旨，其為具有危險性之兇器無疑。故核被告所為，
    係犯修正前刑法第321 條第1 項第3 款之攜帶兇器竊盜罪。
    又被告黃繼民與真實姓名年籍不詳綽號「阿朋」之成年男子
    就上開竊盜之犯行，有犯意聯絡及行為分擔，應依刑法第28
    條之規定，論以共同正犯。
四、本件公訴人固於本院審理時對於被告黃繼民之刑度表示不宜
    量處最低刑度，然本院審酌被告雖不思循正當途徑獲取財物
    ，僅因貪圖不法利益而竊取他人財物，對被害人之法益造成
    損害，又前有多次竊盜前科，有臺灣高等法院被告前案紀錄
    表1 份存卷可查，堪認被告法治觀念淡薄，惟念及被告於犯
    後終能坦承犯行之態度尚稱良好，且被告究非下手持剪刀剪
    斷電纜線而竊取之人，於共犯分工之角色上為負責開車至現
    場之人，又於本院審理時自承甫結婚有幼女須其扶養，且已
    有固定工作，不會再犯竊盜案件等語（見本院卷第40頁反面
    ），堪認已有悔悟之意，暨考量其犯罪之手段、動機、目的
    、生活狀況、智識程度等一切情狀，仍量處如主文所示之刑
    及諭知易科罰金折算之標準。末查本件被告及其共犯「阿朋
    」犯本案所用之剪刀1 把，既未扣案，亦非被告所有，雖被
    告自承應係共犯「阿朋」所有之工具（見本院卷第50頁），
    然本件共犯「阿朋」尚未到案，難以僅憑被告上開猜測之詞
    遽認定係同案共犯「阿朋」所有之物，又該剪刀1 把亦非違
    禁物，爰不予沒收之諭知，附此敘明。
據上論斷，刑事訴訟法第273 條之1 第1 項、第299 條第1 項前
段，修正前刑法第321 條第1 項第3 款，刑法第2 條第1 項前段
、第28條、第41條第1 項前段，判決如主文。
本案經檢察官王齡梓到庭執行職務。
中    華    民    國    100    年    8     月   19    日
                  刑事第五庭  法  官  張詠惠
以上正本證明與原本無異。
如不服本判決應於收受判決後10日內向本院提出上訴書狀，並應
敘述具體理由。其未敘述上訴理由者，應於上訴期間屆滿後20日
內向本院補提理由書( 均須按他造當事人之人數附繕本) 「切勿
逕送上級法院」。
                              書記官  陳亭竹
中    華    民    國   100    年    8     月    22    日
附錄本案論罪科刑法條：
修正前中華民國刑法第321條
（加重竊盜罪）
犯竊盜罪而有左列情形之一者，處6 月以上、5 年以下有期徒刑
：
一、於夜間侵入住宅或有人居住之建築物、船艦或隱匿其內而犯
    之者。
二、毀越門扇、牆垣或其他安全設備而犯之者。
三、攜帶兇器而犯之者。
四、結夥三人以上而犯之者。
五、乘火災、水災或其他災害之際而犯之者。
六、在車站或埠頭而犯之者。
前項之未遂犯罰之。